【裁判字號】    99,交上易,62
【裁判日期】    990317
【裁判案由】    公共危險
【裁判全文】
臺灣高等法院刑事判決                99年度交上易字第62號
上  訴  人  臺灣臺北地方法院檢察署檢察官
被      告  甲○○
上列上訴人因被告公共危險案件，不服臺灣臺北地方法院98年度
交易字第711號，中華民國98年12月31日第一審判決（起訴案號
：台灣台北地方法院檢察署98年度偵字第26993號），提起上訴
，本院判決如下：
    主  文
上訴駁回。
    事實及理由
一、本案經本院審理結果，認第一審以被告甲○○犯刑法第185
    條之3之服用酒類，不能安全駕駛動力交通工具而駕駛，累
    犯，判處有期徒刑5月，併科罰金新臺幣8萬元，有期徒刑如
    易科罰金、罰金如易服勞役，均以新臺幣1千元折算1日，核
    其認事用法及量刑均無不當，應予維持，並引用第一審判決
    書記載之事實、證據及理由（如附件）。
二、公訴人上訴意旨略以：
（一）被告業有3次因酒後駕車涉犯公共危險案件，分別經法院
      判處有期徒刑2月、3月、5月並執行完畢，竟仍不知警惕
      ，於飲用酒類達意識不清，逆向行駛、無視交通號誌之程
      度，猶執意駕駛動力交通工具自用小客車，對一般往來之
      人車均生高度危險性，罔顧自身及他人之生命、身體、健
      康、財產安全，惡性非輕；且其屢次漠視刑事法令，足見
      其並未因先前所受刑之宣告、執行而記取教訓，非施以重
      刑顯難收矯治之效；復考被告所犯前次酒醉駕車公共危險
      案件之呼氣酒測值為每公升1.09毫克，猶低於本案呼氣酒
      精濃度，顯見本案情節較前案為重，原審僅判處被告前開
      刑度，自有裁量失衡而違反比例原則，罪刑難認相當，實
      有不當。
（二）被告為累犯，應加重本刑至二分之一，倘若法院未為加重
      處斷，則屬違法。再參考各項量刑事由設計之「酒醉駕車
      公共危險量刑表」，原審以該表為量刑參考準據，但與該
      表所示量刑不相符合，亦屬理由與主文矛盾之違法，請求
      撤銷原判決，另為適當較重之量刑等語。
三、經查：
（一）關於刑之量定，係實體法上賦予法院得為自由裁量之事項
      ，倘未有逾越法律所規定之範圍，或明顯違反比例原則外
      ，不得任意指為違法（最高法院86年度台上字第5313號、
      93年台上字第1159號刑事判決意旨參照）。
（二）原審業就被告有酒醉駕車犯罪之前科，認屬累犯，依刑法
      第47條第1項之規定加重其刑，並無未依累犯加重之違法
      。
（三）公訴人認原審科刑之依據與「酒醉駕車公共危險量刑表」
      不合。惟查「酒醉駕車公共危險量刑表」僅為某一地方法
      院內部提供量刑之參考，並非法律之規定，並不足以拘束
      法官就具體案件審理時之量刑，量刑縱與該供參考之量刑
      表不符，亦非違法。
四、原審法院已參考各國量刑之經驗及學理、文獻之量刑理論，
    並審酌被告之：1.智識程度：被告係專科畢業之學歷，行為
    時以從事南北貨業務為業；2.素行及生活狀況：被告業已離
    婚，父母健在，育有一5歲之未成年女兒，父母及女兒均靠
    其撫養（此有清寒證明及戶籍謄本在卷可證）；3.犯罪動機
    、目的與手段：被告從事業務行為，基於從事業務即應交際
    應酬之錯誤觀念，在與客戶飲酒後仍駕車；4.犯後態度：被
    告於警詢因意識不清，拒絕施作生理平衡測驗，惟於偵訊及
    本院審理時均能坦承犯行，且自知罪責深重，業已辭去轉調
    內勤（此有員工服務證明書在卷可稽）等一切情狀，作為量
    刑依據，量處前揭所示之刑，並定其易科罰金及易服勞役之
    折算標準，並無明顯之失出及違反比例原則，公訴人上訴意
    旨，指摘原審量刑過輕，為無理由，應予駁回。
五、據上論斷，應依刑事訴訟法第368條、第373條，判決如主文
    。
本案經檢察官李良忠到庭執行職務。
中    華    民    國    99    年    3     月    17    日
                  刑事第七庭審判長法  官  宋明蒼
                                  法  官  游紅桃
                                  法  官  趙功恒
以上正本證明與原本無異。
不得上訴。
                                  書記官  潘文賢
中    華    民    國    99    年    3     月    17    日
中華民國刑法第185條之3：
服用毒品、麻醉藥品、酒類或其他相類之物，不能安全駕駛動力
交通工具而駕駛者，處1年以下有期徒刑、拘役或科或併科15萬
元以下罰金。

司法院資訊處製作；財團法人民間司法改革基金會備份。
